福建高等法院金門分院交通事件裁定　　　100年度交抗字第1號
抗　告　人
即 異議 人
即受處分人　陳東華
上列抗告人因違反道路交通管理處罰條例案件，不服福建金門地
方法院中華民國100年1月18日所為裁定（99年度交聲更字第1號
），提起抗告，本院裁定如下：
    主  文
抗告駁回。
    理  由
一、原裁定意旨略以：抗告人即異議人即受處分人陳東華於民國
    99年7月6日上午6時47分許，駕駛車牌號碼4011-DC號自小客
    車，行經桃園縣蘆竹鄉○○○路與福祿一街路口時，因闖紅
    燈違規，為桃園縣政府警察局蘆竹分局南崁派出所員警舉發
    ，依違反道路交通管理處罰條例第53條第1項及第63條第1項
    第3款規定，處罰鍰新台幣2,700元並記違規點數3 點。而抗
    告人雖不服聲明異議，惟抗告人上開交通違規行為，業據證
    人即舉發員警饒克為結證甚詳，堪認抗告人確有於上開時地
    闖紅燈，乃駁回其異議。
二、抗告意旨略以：員警饒克為當時位置距離路口20公尺，無法
    辨識五福六路口之紅綠燈狀況及路面停止線位置，自無法判
    斷抗告人有無闖紅燈；且該路口紅綠燈號時值變換，應係員
    警誤判，為此提起抗告，請求撤銷原裁定。
三、按汽車駕駛人，行經有燈光號誌管制之交岔路口闖紅燈者，
    處1,800元以上5,400元以下罰鍰；又汽車駕駛人駕駛汽車違
    反道路交通管理處罰條例第53條規定者，並記違規點數3 點
    ，道路交通管理處罰條例第53條第1項、第63條第1項第3 款
    分別定有明文。
四、經查：
（一）聲明異議案件之處理，除準用刑事訴訟法有關規定外，依
      道路交通案件處理辦法之規定處理之；交通法庭就聲明異
      議之案件，必要時，得訊問受處分人及其他關係人，並得
      傳喚證人，命行鑑定，實施勘驗，道路交通案件處理辦法
      第4條第1項及第16條定有明文。且取捨證據及認定事實，
      乃法院自由裁量職權之行使。
（二）抗告人於99年7月6日上午6時47分許，駕駛車牌號碼4011-
      DC號自小客車，行經桃園縣蘆竹鄉○○○路與福祿一街路
      口時，因闖紅燈違規，為桃園縣政府警察局蘆竹分局南崁
      派出所員警當場攔停舉發，嗣抗告人就本件違規於應到案
      日即99年7月21日前提出申訴，經調查結果，仍認抗告人
      確有上開違規行為，乃依道路交通管理處罰條例第53條第
      1項、第63條第1項第3款規定，於99年7月27日以金監裁字
      第裁36-DB0000000號違反道路交通管理事件裁決書裁處罰
      鍰2,700元，並記違規點數3點等情，有桃園縣政府警察局
      舉發違反道路交通管理事件通知單、金門縣公路監理所99
      年7月27日金監裁字第裁36-DB0000000號違反道路交通管
      理事件裁決書、桃園縣政府警察局蘆竹局99年7月21日蘆
      警分交字第0991116986號函附卷可稽（見原審99年度交聲
      字第22號卷第8至11頁）。證人即舉發員警饒克為於原審
      繪製現場圖並結證稱：其於上開時地，騎乘機車沿福祿一
      街往南崁高中（筆錄誤載為南港高中）後門方向行駛，並
      在五福六路及福祿一街口，看到抗告人沿著五福六路往五
      福一路方向行駛，在離該路口20公尺處就看到抗告人從中
      山路方向開過來並左轉，抗告人行車方向號誌是紅燈等語
      （見原審99年度交聲字第22號卷第20、22頁）。就抗告人
      駕駛之行進方向，證人饒克為雖先稱「沿著五福六路往五
      福一路方向行駛」，嗣稱「從中山路方向開過來並左轉」
      ，然參照現場地圖（見本院前審卷第8頁）之相關位置，
      證人饒克為所稱「五福六路往五福一路方向」、「從中山
      路方向開過來」及其所繪製之現場圖，均係指抗告人到達
      上開地點即福祿一街與五福六路交岔路口之行進方向，與
      其所繪製之現場圖應為同一，實質上並無差異。證人饒克
      為已明確結證抗告人有闖紅燈之違規行為。
（三）抗告人雖辯稱：證人即員警饒克為當時位置係福祿一街，
      距離路口20公尺，無法辨識五福六路口之紅綠燈狀況及路
      面停止線位置，無法判斷抗告人有無闖紅燈；且該路口紅
      綠燈號時值變換，應係員警誤判等語。惟依現場照片所示
      （見原審99年度交聲字第1號卷第10頁），證人饒克為所
      處位置雖係福祿一街，無法直接目視五福六路之燈光號誌
      ，然仍可清楚辨識福祿一街燈光號誌及福祿一街、五福六
      路交岔路口之車行狀況，自可目睹車輛由五福六路左轉福
      祿一街往南崁高中後門方向之行進狀況（即抗告人之行進
      方向與在該交岔路口狀況），且除非燈光號誌故障，否則
      在號誌正常運作之情形下，福祿一街與五福六街之燈光號
      誌應屬相反狀態，其一顯示為紅燈號誌者，另一即應為綠
      燈號誌，則證人饒克為所在位置既得明確辨識福祿一街與
      五福六街交岔路口之燈光號誌狀態，當時燈光號誌復無故
      障情事，依證人饒克為證稱其行進方向之燈號一直是綠燈
      （見原審99年度交聲字第22號卷第8頁），並非由紅燈剛
      變換為綠燈，是抗告人在五福六路進入交岔路口前之燈光
      號誌自應為紅燈狀態，而非燈光號誌時值變換。準此，證
      人饒克為於舉發本件交通違規時，應可清楚目視紅綠燈號
      誌轉換之情形，而無錯看之可能，不因所處位置無法直接
      目視五福六路之燈光號誌而有影響。其次，證人饒克為於
      原審法官面前具結證述抗告人之違規事實，不僅以具結擔
      保其證述之真實性，且在負擔偽證罪之心理處罰狀態下證
      述抗告人經認定違規及其掣單舉發之經過；況本件乃證人
      饒克為於執行勤務時發現抗告人駕駛車輛闖紅燈，並當場
      攔停舉發，其與抗告人素不相識，復無怨隙，應無故意設
      詞誣陷抗告人而甘冒偽證罪責之必要，堪信抗告人確有於
      上開時地闖紅燈之事實無訛，抗告人所辯，尚無可採。
（四）本件交岔路口之監視器於舉發時損壞（至99年10月間方修
      復完畢），故無法提供該路口監視器畫面資料乙節，有桃
      園縣警察局蘆竹分局99年11月30日蘆警分交字第09911248
      91號函在卷足憑（見原審99年度交聲更字第1號卷第6頁）
      ，已無當時該路口監視器畫面，且員警於執勤時雖可預知
      可能有駕駛者會違規，但何人於何時會違規，實無從預先
      得知，尚難要求員警須於受處分人違規之同時拍照或錄影
      取證，此與未有執勤員警在場，全憑採證相片為舉發之逕
      行舉發情形有別。倘受處分人爭執違規事實是否存在，非
      不得由法院傳喚舉發之員警充作證人，於命具結後訊問之
      ，以查明違規事實是否存在，至舉發員警立於證人地位所
      為之證述是否可採，乃交通法庭依經驗及論理法則判斷其
      證明力之問題，並非舉發員警不得作證。且闖紅燈之違規
      行為，其違規行為多在瞬間發生，故委由當場執行取締違
      規之公務人員，依其認識與判斷採取取締作為，是警員舉
      發交通違規既為道路交通管理處罰條例所規定之職權行使
      行為，經立法機關授權，此為達成維持交通秩序目的所必
      要，無須另有其他如目擊證人或必須拍攝照片或錄影為佐
      證，始構成處分之要件，併予敘明。
五、綜上所述，抗告人於上開時地既有行經有燈光號誌制之交岔
    路口闖紅燈之違規事實，原處分機關依道路交通管理處罰條
    例第53條第1項、第63條第1項規定，裁處罰鍰2,700元，並
    記違規點數3點，原審並駁回抗告人之異議，經核並無不合
    ，抗告人猶執前詞提起本件抗告，為無理由，應予駁回。
六、據上論斷，應依道路交通管理處罰條例第89條、道路交通案
    件處理辦法第26條，刑事訴訟法第412條，裁定如主文。
中    華    民    國   100    年    2     月    9     日
                交通法庭 審判長法  官  吳昭瑩
                               法  官  陳坤地
                               法  官  陳容正
以上為正本，係照原本作成，證明與原本無異。
本裁定不得再抗告。
中    華    民    國   100    年    2     月    10    日
                               書記官  周秀香